臺灣屏東地方法院刑事判決
       111年度交易字第225號
公  訴  人  臺灣屏東地方檢察署檢察官
被      告  陳毓靖


上列被告因公共危險案件，經檢察官提起公訴（111年度偵字第4
196號），因被告於準備程序中就被訴犯罪事實為有罪之陳述，
經本院告知簡式審判程序之旨，並聽取當事人之意見後，由本院
合議庭裁定改由受命法官獨任進行簡式審判程序，判決如下：
    主  文
陳毓靖犯不能安全駕駛動力交通工具罪，累犯，處有期徒刑拾月
。
    事  實
一、陳毓靖於民國111年4月1日10時許，在屏東縣麟洛鄉某工地
    飲用含有酒精成分之保力達藥酒2杯後，吐氣酒精濃度已達每
    公升0.25毫克以上，仍基於不能安全駕駛動力交通工具之犯
    意，騎乘車牌號碼000-000號普通重型機車行駛於道路。嗣於
    同日10時25分許，行經屏東縣麟洛鄉中山路路段，因面露酒
    色為警攔查後發覺其身上散發酒味，並測得其吐氣所含酒精
    濃度達每公升0.28毫克，而悉上情。
二、案經屏東縣政府警察局移送臺灣屏東地方檢察署檢察官偵查
    起訴。
    理  由
一、本案被告陳毓靖所犯為死刑、無期徒刑、最輕本刑為三年以
    上有期徒刑以外之罪，亦非高等法院管轄第一審案件，且被
    告於本院準備程序進行中，先就前揭被訴事實為有罪之陳述
    (見本院卷第36頁)，經受命法官告知簡式審判程序之旨，並
    聽取當事人之意見後，本院合議庭認無不得或不宜改依簡式
    審判程序進行之事，依刑事訴訟法第273 條之1 第1 項，裁
    定本件由受命法官獨任行簡式審判程序。又本案既經本院裁
    定改依簡式審判程序審理，則依刑事訴訟法第273 條之2 、
    同法第159 條第2 項之規定，不適用傳聞法則有關限制證據
    能力及證據調查之相關規定。
二、上揭事實，業據被告於本院準備程序及審理時均坦承不諱（
    見本院卷第36頁、第44頁），並有被告之酒精測定紀錄表1
    份(見偵卷第45頁)、車牌號碼000-000號普通重型機車車輛
    詳細資料表1張(見偵卷第49頁)、被告公路監理電子閘門證
    號查詢系統機車駕駛人查詢結果1份(見偵卷第51頁)、屏東
    縣政府警察局舉發違反道路交通管理事件通知單1份(見偵卷
    第47頁)等件在卷可稽。足認被告前揭任意性之自白核與事
    實相符，堪以採信。從而，本案事證明確，被告上開犯行洵
    堪認定，應依法論科。
三、論罪科刑：
  ㈠核被告所為，係犯刑法第185條之3第1項第1款之不能安全駕
    駛動力交通工具罪。
  ㈡被告前因不能安全駕駛致交通危險罪案件，經本院以109年度
    交易字第297號判決判處有期徒刑7月確定，嗣於110年5月21
    日徒刑執行完畢出監一情，已據檢察官就上開構成累犯之事
    實，記載於起訴書及當庭補充請求加重其刑(見本院卷第46
    頁)，並就構成累犯之上開事證提出被告之前科表，並指出
    該等事實之所在，核與卷附臺灣高等法院被告前案紀錄表相
    符，復為被告所不爭執(見本院卷第46頁)，可認檢察官對於
    被告構成累犯之事實，已有所主張並指出證明方法。本院審
    酌被告構成累犯之前案係不能安全駕駛之公共危險案件，與
    本案罪質、罪名均相同，且被告於上開案件執行完畢後均相
    隔不到1年即再犯相同之公共危險犯行，顯見其對刑罰之反
    應力薄弱，為助其教化並兼顧社會防衛，認為就其本案所犯
    之罪，尚無因加重最低本刑而生刑罰逾其罪責之情，爰依刑
    法第47條第1項規定，加重其刑。
  ㈢爰以行為人之責任為基礎，審酌被告前有高達6次之酒駕前科
    （構成累犯部分不重複評價），本案已是其第7次違犯，素
    行非佳，且其明知飲用酒類對於人體控制力、反應力均將造
    成影響，猶貪圖一時方便，而於飲酒後騎乘機車行駛於公共
    道路，雖於上路後不到半小時即為警攔查，且未造成交通事
    故之實害結果，然其行為仍對於自身及一般往來之用路人產
    生潛在之危險，所為仍值非難；另念及其犯後始終坦承犯行
    ，並考量其本案所測得之酒精濃度為每公升0.28毫克，且所
    行經之路段為郊區，車流量較小，堪認其違法情節相對輕微
    ，兼衡其犯罪之動機、目的、所測得之酒精濃度數值，暨其
    於本院自陳之智識程度、家庭生活及經濟狀況等一切情狀（
    見本院卷第47頁），量處如主文所示之刑，以資懲儆。
據上論斷，應依刑事訴訟法第273條之1第1項、第299條第1項前
段，判決如主文。
本案經檢察官盧惠珍提起公訴，檢察官廖維中到庭執行職務。
中　　華　　民　　國　　111 　年　　 8　　月　 　4　　日
                  刑事第二庭    法  官   吳昭億
以上正本證明與原本無異。
如不服本判決應於收受判決後20日內向本院提出上訴書狀，並應
敘述具體理由；其未敘述上訴理由者，應於上訴期間屆滿後20日
內向本院補提理由書（均須按他造當事人之人數附繕本）「切勿
逕送上級法院」。
中　　華　　民　　國　　111 　年　　8 　　月　　4 　　日
                                書記官   蕭秀蓉  
附錄本判決論罪科刑法條：
中華民國刑法第185條之3第1項
駕駛動力交通工具而有下列情形之一者，處3年以下有期徒刑，
得併科30萬元以下罰金：
一、吐氣所含酒精濃度達每公升零點二五毫克或血液中酒精濃度
    達百分之零點零五以上。
二、有前款以外之其他情事足認服用酒類或其他相類之物，致不
    能安全駕駛。
三、服用毒品、麻醉藥品或其他相類之物，致不能安全駕駛。